# 请教各位老师

提问人：yingqing_he 时间：2013-05-17 09:32:41
我有一个客户是一国有企业，现想投资一家公司，拟用实物资产出资，但用于出资的实物资产评估报告一年的有效期刚刚过期。我在验证资本的时候，该批实物资产是否需要重新进行评估，并重新出具评估报告？另外该实物资产中还包括部分厂房，该厂房是否需要办理过户手续？

回答人：chenyiwei
赞同楼上网友意见。 根据《财政部 国家工商行政管理总局关于加强以非货币财产出资的评估管理若干问题的通知》（财企[2009]46号）第一条规定：有下列情形之一的，应当进行资产评估： (一)投资人以非货币财产出资的； (二)在验资或申请工商登记时，验资机构或投资人发现用作出资的非货币财产与评估基准日时的资产状态、使用方式、市场环境等方面发生显著变化，或者由于评估假设已发生重大变化，可能导致资产价值发生重大变化的； (三)法律、行政法规规定的其他需要进行资产评估的事项。
由于评估报告有效期已过，不能作为出资资产价值认定的依据，因此需要重新评估。
根据《公司法》、《公司登记管理条例》、《公司注册资本登记管理规定》等相关规定，以非货币资产出资的，除了公司合并、分立、公司制改建等特殊情况外，应依法办理出资财产的财产权转移手续，然后才可以验资。